【裁判字號】    92,易,1433
【裁判日期】    920731
【裁判案由】    傷害
【裁判全文】
臺灣臺北地方法院刑事判決                        九十二年度易字第一四三三號
    公  訴  人  臺灣臺北地方法院檢察署檢察官
    被      告  乙○○  男  十.
右列被告因傷害案件，經檢察官提起公訴（九十二年度偵字第三五一號)，本院判決
如左：
    主  文
乙○○共同傷害人之身體，處拘役參拾日，如易科罰金，以參佰元折算壹日。
    事  實
一、乙○○自民國九十年十一月十七日起任職位在臺北市○○街之便利商店，於九十
    一月五月底間某日，因見停放在店前之機車仍插有鑰匙，乃好意取下鑰匙放在便
    利商店處代為保管，並留字條於機車上通知所有人取回，惟機車所有人甲○○見
    前來便利商店欲取回鑰匙時，乙○○為保護機車所有人，乃堅持甲○○提出行照
    供核對，甲○○未能提出，雙方因而爭執，甲○○乃認乙○○態度不佳，屢向該
    便利商店投訴，終至乙○○被開除，乙○○因此心生不滿，於同年七月十七日下
    午七時許，在臺北市○○區○○路二十巷口處巧遇甲○○與其弟朱立華，乃與不
    知姓名年籍之成年人多人基於普通傷害之犯意連絡，群以來源不明之機車大鎖及
    棍棒共同毆打甲○○，致甲○○受有頭部三處血腫（三乘二公分、二乘二公分、
    一乘一公分）、背部二處擦傷（八乘一公分、五乘一公分）、右手臂一乘一公分
    擦傷、右膝蓋一乘一公分擦傷等傷害。
二、案經被害人甲○○訴由臺北市政府警察局中正第一分局報告臺灣臺北地方法院檢
    察署檢察官偵查起訴。
    理  由
一、訊據被告乙○○對於右揭時地有與告訴人因故互毆等情直承無訛，惟辯稱：伊是
    自己一個人徒手和告訴人互毆，並未與他人持機車大鎖及棍棒共同毆打告訴人云
    云。經查，右揭事實除被告之部分自白外，並經告訴人甲○○指訴稽詳，且經目
    擊證人即告訴人之弟朱立華於警詢中證述無訛，另有國立臺灣大學醫學院附設醫
    院診斷證明書在卷足憑，參以告訴人所受之傷勢即頭部三處面積各為三乘二公分
    、二乘二公分、一乘一公分之血腫，背部二處擦傷面積達八乘一公分、五乘一公
    分等情，要非單人徒手拳毆可造成，復徵諸若被告一人毆打告訴人，而告訴人當
    時係與其弟在場，以雙方人數觀之，告訴人之弟何有不阻止之理？是可認告訴人
    及證人所述被告與不詳姓名年籍多人，持棍棒等物毆打告訴人之陳述為可採；又
    本案卷內無任何資料可供查證本件共犯之年籍，依罪疑唯輕原則，應為有利被告
    之認定，即認本件與被告共犯之人均為成年人；綜上各節，本件事證明確，被告
    所辯，委無足採，犯行要可認定。
二、核被告所為，係犯刑法第二百七十七條第一項之傷害罪。被告與其他不詳姓名年
    、手段、所生損害及犯後態度等一切情狀，量處如主文所示之刑，並諭知易科罰
    金之折算標準。
據上論結，應依刑事訴訟法第二百九十九條第一項前段，刑法第二十八條、第二百七
十七條第一項、第四十一條第一項前段，罰金罰鍰提高標準條例第一條第一項、第二
條，判決如主文。
本案經檢察官賴淑芬到庭執行職務
中        華        民        國    九十二  年    七    月    三十一    日
                                      臺灣臺北地方法院刑事第四庭
                                          法  官  陳  嘉  琪
右正本證明與原本無異。
如不服本判決，應於送達後十日內，向本院提出上訴狀。
                                          書記官  林  素  霜
中        華        民        國    九十二  年    七    月    三十一    日
附錄本案論罪科刑法條：
刑法第二百七十七條第一項
傷害人之身體或健康者，處三年以下有期徒刑，拘役或一千元以下罰金。


司法院資訊處製作；財團法人民間司法改革基金會備份。
